【裁判字號】    97,交訴,54
【裁判日期】    971224
【裁判案由】    公共危險等
【裁判全文】
臺灣嘉義地方法院刑事判決              97年度交訴字第54號
公  訴  人  臺灣嘉義地方法院檢察署檢察官
被      告  甲○○
                      號4樓
上列被告因公共危險等案件，經檢察官提起公訴（97年度偵字第
3869、5813號），被告於準備程序中就被罪事實為有罪之陳述，
經本院合議庭裁定由受命法官改依簡式程序審理，判決如下：
    主  文
甲○○犯不能安全駕駛動力交通工具罪，處有期徒刑參月。又犯
過失致人於死罪，處有期徒刑玖月。又犯肇事致人死亡逃逸罪，
處有期徒刑捌月。應執行有期徒刑壹年陸月。
    犯  罪  事  實
一、甲○○明知飲用酒類後不得駕駛動力交通工具，於民國97年
    5 月26日14時許，在嘉義市○○路上之餐廳內飲用3 、4 瓶
    啤酒後，其精神狀況已達不能安全駕駛動力交通工具之程度
    ，竟仍於同日16時40分許，駕駛車號5200-KE 號自用小客車
    ，沿嘉義縣水上鄉○○村○○ ○○路由北往南方向行駛。途
    經台1 線公路272.9 公里處時，應知車輛行駛時，駕駛人須
    注意車前狀況，隨時採取必要之安全措施以避免危險之發生
    ，而當時天氣晴、日間自然光線、路面乾燥無缺陷、視距良
    好，並無不能注意之情事，然其竟為超越前車，駛入內側車
    道，復因酒力發作導致注意能力降低，於發現內側車道正實
    施道路工程維修時，無法採取正確之因應措施，而不慎撞擊
    當時正在該路段施作工程之林明，並致林明受有左額顳
    頂葉創傷性硬膜下出血合併顱骨骨折、開放性脛腓骨骨折、
    右側股骨及骨盆骨折及出血性休克等傷害，然甲○○明知知
    駕車撞擊林明而肇事，竟為逃避責任，另基於肇事逃逸之
    犯意，不僅未下車採取救護或其他必要措施，復未向警察機
    關報告，隨即駕車離開肇事現場逃逸。林明經送醫急救後
    ，仍因頭部外傷併顱腦損傷骨折而死亡。嗣經警據報前往處
    理，並調閱路口監視錄影畫面後，循線在嘉義縣水上鄉○○
    村○○道下將甲○○攔檢查獲，經施予呼氣酒精濃度測試，
    當場測得甲○○之呼氣酒精濃度為每公升0.71毫克，始悉上
    情。
二、案經乙○○訴由、嘉義縣警察局水上分局報告，及臺灣嘉義
    地方法院檢察署檢察官相驗後自動檢舉偵查起訴。
    理  由
一、本件係經被告甲○○於準備程序當庭表示認罪，而經本院裁
    定以簡式審判程序加以審理，則依據刑事訴訟法第273 條之
    2 、同法第159 條第2 項之規定，不適用傳聞法則有關限制
    證據能力之相關規定，合先敘明。
二、上揭犯罪事實，業據被告於偵查中及本院審理中坦承不諱，
    其中服用酒類不能安全駕駛動力交通工具而駕駛犯行部分，
    另有嘉義縣警察局道路交通事故當事人酒精測定紀錄表、刑
    法第185 條之3 案件測試觀察紀錄表、受測者漱口確認單各
    1 份附卷可稽；過失致人於死及肇事逃逸犯行部分，另有告
    訴人乙○○之指訴，及證人即目擊者林春旭、賴泳銘於警詢
    時之證述，均與被告所供承之情節核屬相符，並有道路交通
    事故現場圖、道路交通事故調查報告表(一)、(二)、現場照片16
    張，及監視錄影翻拍畫面2 張等在卷可佐。另被害人林明
    確因本件車禍受有左額顳頂葉創傷性硬膜下出血合併顱骨骨
    折、開放性脛腓骨骨折、右側股骨及骨盆骨折及出血性休克
    等傷害，經送醫急救後，仍因頭部外傷併顱腦損傷骨折而死
    亡等情，業經臺灣嘉義地方法院檢察署檢察官督同法醫師相
    驗屬實，此有相驗屍體證明書、勘驗筆錄、複驗鑑定報告書
    等附卷可憑，是被告上揭自白均核與事實相符，應堪採信。
    按汽車行駛時，駕駛人應注意車前狀況，並隨時採取必要之
    安全措施；又飲用酒類，呼氣中酒精濃度超過0.25毫克或血
    液中酒精濃度超過百分之0.05以上者，不得駕車，各為道路
    交通安全規則第94條第3 項、第114 條第2 款分別訂有明文
    。查本件被告駕駛上開自小客車行經肇事地點，理應知悉並
    注意上開交通安全規則，以防止危險發生，佐以被告係合法
    考領駕駛執照之人，有上開調查報告表記載可據及於警詢時
    自承在卷，是其對於應遵守上開規定自應知之甚稔，且依卷
    附道路交通事故調查報告表所載，本件肇事當時係天氣晴、
    日間自然光線、路面乾燥無缺陷、視距良好等情狀，被告並
    無不能注意情事，詎仍疏未注意上開規定，因而肇事，致被
    害人林明死亡，足見被告於本件車禍確有違反上述交通安
    全規則，被告駕車行為確有過失無疑，是被告過失行為與被
    害人林明上開死亡結果間，顯具有相當因果關係。從而，
    本件事證已臻明確，被告上開酒後駕車、過失致人於死及肇
    事逃逸犯行，洵堪認定，應依法論科。
三、核被告甲○○所為，係犯刑法第185 條之3 服用酒類不能安
    全駕駛動力交通工具罪、第276 條第1 項之過失致人於死罪
    ，及第185 條之4 肇事致人死亡逃逸罪。被告所犯上開3 罪
    間，罪名互異，犯意各別，應予分論併罰。被告酒後駕車肇
    事，所犯過失致人於死罪部分，應依道路交通管理處罰條例
    第86條第1 項之規定，加重其刑至二分之一。爰審酌被告素
    行尚佳，有臺灣嘉義地方法院檢察署刑案資料查註紀錄表及
    臺灣高等法院被告前案紀錄表各1 份附卷可按，而酒後駕車
    之危害及酒後不應駕車之觀念，已透過學校教育、政令宣導
    及各類媒體廣為介紹傳達各界週知多年，被告明知酒後不能
    安全駕駛而仍於飲用酒類於已達不能安全駕駛程度後猶執意
    駕駛動力交通工具，而對一般往來之人車均生高度危險性，
    顯心存僥倖，並乏尊重其他用路人生命、財產安全之觀念，
    駕駛態度甚為輕率，至屬可訾；並衡酌其疏未注意車前狀況
    ，而就本件車禍應負全部過失之違反注意義務程度，及造成
    被害人死亡之所生損害；復於肇事致被害人死亡後，未予即
    時救護或協助逕自逃逸，漠視其法律上所應履行之義務，因
    此所造成之危險程度，以及被告犯後均坦承上開犯行，惟未
    能與告訴人達成和解，賠償告訴人損害等一切情狀，分別量
    處如主文所示之刑，並定其應執行刑，以資懲儆。
據上論斷，應依刑事訴訟法第273 條之1 第1 項、第299 條第1
項前段，道路交通管理處罰條例第86條第1 項，刑法第185 條之
3 、第185 條之4 、第276 條第1 項、第51條第5 款，刑法施行
法第1 條之1 第1 項、第2 項前段，判決如主文。
本案經檢察官姜智仁到庭執行職務。
中    華    民    國    97    年    12    月    24    日
                  刑事第一庭    法  官  張志偉
以上正本證明與原本無異。
如不服本判決應於收受判決後10日內向本院提出上訴書狀，並應
敘述具體理由；其未敘述上訴理由者，應於上訴期間屆滿後20日
內向本院補提理由書（均須按他造當事人之人數附繕本）「切勿
逕送上級法院」。告訴人或被害人如對於本判決不服者，應具備
理由請求檢察官上訴，其上訴期間之計算係以檢察官收受判決正
本之日期為準。
中    華    民    國    97    年    12    月    24    日
                                書記官  張子涵
附錄法條：
中華民國刑法第185條之3
服用毒品、麻醉藥品、酒類或其他相類之物，不能安全駕駛動力
交通工具而駕駛者，處1 年以下有期徒刑、拘役或科或併科15萬
元以下罰金。
中華民國刑法第185條之4
（肇事遺棄罪）
駕駛動力交通工具肇事，致人死傷而逃逸者，處6 月以上5 年以
下有期徒刑。
中華民國刑法第276條第1項
（過失致死罪）
因過失致人於死者，處2 年以下有期徒刑、拘役或2 千元以下罰
金。


司法院資訊處製作；財團法人民間司法改革基金會備份。
